ACORDAO-COMPLETO-2540459

ACÓRDÃO DE RELAÇÃO

ACÓRDÃO DE RELAÇÃO 3428/2022 ATA 20/2022 - PRIMEIRA CÂMARA

Acórdão 3428/2022-TCU-Primeira Câmara
Trata-se de ato de concessão de aposentadoria emitido pela Fundação Universidade Federal de Uberlândia em favor de Odete Dan Ribeiro. 
Considerando que o ato em questão foi fundamentado no art. 40, § 1º, inciso III, alínea "a", da CF/1988 (com a redação dada pelas ECs 20/1998 e 41/2003) , c/c MP 167/2004 (convertida na Lei 10.887/2004) , cujos requisitos foram todos cumpridos pela interessada à época da concessão, bem como os proventos calculados pela média das remunerações de contribuição;
Considerando que a parcela judicial que passou a integrar os proventos de aposentadoria após a concessão decorre de decisão judicial proferida nos autos do processo 1004378-53.2020.4.01.3803, que tramita na 2ª Vara Federal Cível de Uberlândia/MG, e que determinou a revisão da aposentadoria de forma a aplicar o art. 6º da EC 41/2003, a qual garante o direito à paridade e à integralidade dos proventos;
Considerando que a parcela decorrente da decisão judicial passou a integrar os proventos da interessada apenas em março de 2021 (peça 7) , após a concessão da aposentadoria, cuja vigência é de 1º/2/2018 (peça 16) , razão pela qual tal parcela não consta do ato submetido a registro;
Considerando que, nessa situação, aplica-se o disposto no § 2º do art. 6º da Resolução-TCU 206/2007, com a redação dada pela Resolução-TCU 237/2010, segundo o qual:
§ 2º Os atos que estiverem dando ensejo, no momento de sua apreciação de mérito, a pagamentos irregulares, mas que não apresentem inconsistência ou irregularidade em sua versão submetida ao exame do Tribunal, serão considerados legais, para fins de registro, com determinação ao órgão ou à entidade de origem para que, no prazo de 15 (quinze) dias, adote as medidas cabíveis com vistas à regularização dos pagamentos indevidos constatados na ficha financeira do interessado.
Considerando que, no caso dos autos, a decisão judicial que determinou a aplicação da paridade ainda não transitou em julgado;
Os Ministros do Tribunal de Contas da União ACORDAM, por unanimidade, com fundamento no art. 71, inciso III, da Constituição Federal de 1988, c/c os arts. 1º, inciso V, 39, inciso II, e 45, caput, da Lei 8.443/1992, e ainda com os arts. 143, inciso II, parte final, 260, § 1º, do Regimento Interno/TCU, e art. 6º, § 2º, da Resolução-TCU 206/2007 em:
a) considerar legal e conceder registro ao ato de concessão de aposentadoria emitido em favor de Odete Dan Ribeiro (XXX.305.548-XX) ;
b) nos termos da Questão de Ordem aprovada pelo Plenário do TCU em 8/6/2011, encaminhar ao Departamento de Assuntos Extrajudiciais da AGU, bem como à Conjur/TCU, as informações necessárias ao acompanhamento do Processo 1004378-53.2020.4.01.3803 (da Subseção Judiciária de Uberlândia/MG) , ainda em trâmite na Justiça Federal de MG;
c) fazer a determinação especificada no subitem 1.7.
1. Processo TC-Processo 045.552/2021-5 (APOSENTADORIA) 
	1.1. Interessada: Odete Dan Ribeiro (XXX.305.548-XX) .
	1.2. Entidade: Fundação Universidade Federal de Uberlândia.
	1.3. Relator: Ministro Vital do Rêgo.
	1.4. Representante do Ministério Público: Procurador Rodrigo Medeiros de Lima.
	1.5. Unidade Técnica: Secretaria de Fiscalização de Integridade de Atos e Pagamentos de Pessoal e de Benefícios Sociais (Sefip) .
	1.6. Representação legal: não há.
	1.7. Determinar à Fundação Universidade Federal de Uberlândia que:
1.7.1. acompanhe os desdobramentos do Processo 1004378-53.2020.4.01.3803 (da Subseção Judiciária de Uberlândia/MG) , ainda em trâmite na Justiça Federal de MG e adote as medidas pertinentes em caso de desconstituição da sentença que determinou a revisão da aposentadoria da interessada, de forma a aplicar o art. 6º da EC 41/2003;
	1.7.2. comunique à interessada o teor desta decisão, enviando a este Tribunal, no prazo de 30 (trinta) dias, contados da ciência, os documentos comprobatórios de que ela está ciente da presente deliberação.

Primeira Câmara

Odete Dan Ribeiro (XXX.305.548-XX).

ODETE DAN RIBEIRO

VITAL DO RÊGO

não há.

Procurador Rodrigo Medeiros de Lima.

APOSENTADORIA (APOS)

Secretaria de Fiscalização de Integridade de Atos e Pagamentos de Pessoal e de Benefícios Sociais (Sefip).